Manuskriptsamlingen
Manuskriptsamlingen
- Fortifikationen. Läro- och handböcker, SE/KrA/0058/XIX
  - Odat, SE/KrA/0058/XIX/5 e
    1 st. Om fortifikationen, konstruktion av en ritning, fältverk, attacken och defensen, beskrivning av några handgrepp samt beskrivning på konstruktionen av de förnämsta och nyaste herrar ingenjörers maner och ritningar, av Zadern. Anskrift. Tillhört statsrådet Carl Henrik Gyllenhaal (1788-1857) generallöjtnant Carl Wilhelm Ericson (1848-1928) samt forti- fikationens bibliotek. Ryggen märkt: ""C.A.T.F. Fortifikation".
  - Odat, SE/KrA/0058/XIX/5 f
    1 st. Om fortifikationen, konstruktion av en ritning, skanskorgar, attacken, defensionen, profilen samt beskrivning av några handgrepp, av Zadern. Avskrift. Jämte planscher. Tillhört generallöjtnant Ludvig Munthe (1849-1937) och fortifikationens bibliotek.
  - Odat, SE/KrA/0058/XIX/5 g
    1 st. Avhandlingar i fortifikation, profil, attack och defen, av Zadern. Avskrift av L.L Lorentsson på Oxdjupet 1735-1736. Inköpt till Kungl. Biblioteket ur Rosenblad-Gordonska samlingen 1845. Förvärvad till Krigsarkivet 1880. Krigsarkivet band 1216.
  - Odat, SE/KrA/0058/XIX/5 h
    1 st. Om fortifikationen, examinering av ritning, fältbatteri, beskrivning av några handgrepp och på konstruktion på de nyaste herrar ingenjörers maner och rit- ningar, av Zadern. Avskrift. Tillhört generalmajor Olof Landberg (1730-1813) samt fortifikationens bibliotek. Ryggen märkt: "Fortifikation F.L".
  - Odat, SE/KrA/0058/XIX/5 i
    1 st. Om fortifikation, explikation över ritningar, attack, defens av Zadern. Samt beskrivning på fyrverkeriet för hertig Karl Fredrik av Holstein på sjön mittemot Slottet anno 1706. Okänd proveniens.
  - Odat, SE/KrA/0058/XIX/6 a
    1 st. Avhandling om fortifikation innehållande architecture militaire, attaque och defence, av generalkvartermästarelöjtnant Carl Adam von Blessingh (1717-1763). Odat. Köp av fröken Helen Stenbock (1894-1959) 1954. Ryggen märkt: "Fortification".
  - Odat, SE/KrA/0058/XIX/6 b
    1 st. Avhandling om fortifikation innehållande architecture militaire, attaque och defence, av generalkvartermästarelöjtnant Carl Adam von Blessingh (1717-1763). Odat. Avskr. av löjtn. Per Södermark 1779. Förvärvad till Krigsarkivet 1877. Krigsarkivet band 935. Ryggen märkt: "Afhandl. om Fortific. af Blaesingh".
  - Odat, SE/KrA/0058/XIX/6 c
    1 st. Avhandling om fortifikation innehållande architecture militaire, attaque och defence, av generalkvartermästarelöjtnant Carl Adam von Blessingh (1717-1763). Odat. Förvärvad till Krigsarkivet 1877. Krigsarkivet band 936. Pärmen märkt: "N.6".
  - Odat, SE/KrA/0058/XIX/6 d
    1 st. Avhandling om fortifikation innehållande architecture militaire, attaque och defence, av generalkvartermästarelöjtnant Carl Adam von Blessingh (1717-1763). Odat. Tillhört Stockholms fortifikationsbibliotek och fortifikationens bibliotek: Ryggen märkt: "Gen. Stuarts Fortifikation".
  - Odat, SE/KrA/0058/XIX/6 e
    1 st. Avhandling om fortifikation innehållande architecture militaire, attaque och defence, av generalkvartermästarelöjtnant Carl Adam von Blessingh (1717-1763). Odat. Tillhört överstelöjtnant David von Scheven (1770_1841). Överlämnat från från Kungl. Biblioteket till Krigsarkivet 1880. Krigsarkivet band 1214.
  - Odat, SE/KrA/0058/XIX/6 f
    1 st. Avhandling om fortifikation innehållande architecture militaire, attaque och defence, av generalkvartermästarelöjtnant Carl Adam von Blessingh (1717-1763). Odat. Tillhört statsministern för utrikes ärenden Elias Lagerheim (1791-1864), överlämnad till ingenjörkåren 1860, tillhört fortifikationens bibliotek. Pärmen märkt: "Om Fortification Anno 1730".
  - Odat, SE/KrA/0058/XIX/6 g
    1 st. Avhandling om fortifikation innehållande architecture militaire, attaque och defence, av generalkvartermästarelöjtnant Carl Adam von Blessingh (1717-1763). Odat. Tillhört generallöjtnant Johan Sparre (1715-1791) 1732 och ryttmästare Nils Gustaf Alexander Sparre (1834-1914). Gåva av denne till Krigsarkivet 1879. Krigsarkivet band 1008. Ryggen märkt: "Fortification. Tom I." Pärmen märkt: "I.S.".
  - Odat, SE/KrA/0058/XIX/7
    1 st. Kort begrepp av de forti- fikationens delar, som till själva praxin egentligen höra som ock de nödigaste delar av fältverk, som kommer att brukas och praktiseras uti fält. Anonym. Odat. Okänd proveniens.
  - Odat, SE/KrA/0058/XIX/8
    1 st. Raisonement över fortifikation som består uti trenne korta diskurser: 1. om attacken, 2. om militärarkitekturen, 3. om defensen. Anonym. Odat. Tillhört Engeströmska samlingen. Överlämnat från Kungl. Biblioteket till Krigsarkivet 1880. Krigsarkivet band 1215. Ryggen märkt: "Raisonemen öfver Fortificat".
  - Odat, SE/KrA/0058/XIX/9
    1 st. Handgreppen uti fortifikationen och geometrin, innehållande det nödigaste som en ung soldat billigt bör hava sig bekant, fördelta uti 32 exercitietimmar. Anonym. Odat. Tillhört generalmajor Olof Landberg (1730-1813). Förvärvat av Krigsarkivet 1877. Krigsarkivet band 924. Pärmen märkt: "Handg uti Fortif".
  - Odat, SE/KrA/0058/XIX/10
    1 st. Om fortifikation. Oavslutade anteckningar. Anonym. Odat. Tillhört ryttmästare Nils Gustaf Sparre (1834-1914). Gåva till Krigsarkivet 1879. Krigsarkivet band 1012.
  - Odat, SE/KrA/0058/XIX/11
    1 st. Anteckningar i fortifikation och kartritning. Anonym. Odat. Okänd proveniens. Ryggen märkt: "Anteckningar i fortifikationen. K.K.A.".
  - Odat, SE/KrA/0058/XIX/12
    1 st. Geometria. Anteckningar i geometri. Anonym. Odat. Jämte planscher. Tillhört Stockholms fortifiaktionsbibliotek och fortifikationens bibliotek.
  - Odat, SE/KrA/0058/XIX/13
    1 st. Geometria eller vetenskapen om längders, bredders, tjocklekars och djuplekars samt åkrars, hus, fästningars, landskapers etc. avmätning, fördelt uti teoretica och practica. av fältmarskalken Augustin Ehrensvärd. Odat. Beskrivning av ritningar, av attacken och defensionen. Anonym. Odat. Jämte planscher. Tillhört Stockholms fortifikationsbibliotek och fortifikationens bibliotek. Ryggen märkt: "Geometria".
  - 1740t, SE/KrA/0058/XIX/14 a
    1 st. Föreläsningar uti fortifikationen av fältmarskalken Augustin Ehrensvärd, då han var kapten mechanicus vid artilleriet. Förvärvat av Krigsarkivet 1877. Krigsarkivet band 927.
  - 1740t, SE/KrA/0058/XIX/14 b
    1 st. Utan rubrik. Jämte planscher av överste Jonas Feltstierna 1746. Tillhört Engeströmska samlingen på Kungl. Biblioteket. Ryggen märkt: "Fortification".
  - 1760t, SE/KrA/0058/XIX/15
    1 st. Den vilsefarande regulaire Fortifikations huvudritningens trogne vägvisare, författad av ingenjörkapten I.D. Durange, översatt till svenska (av kapten Peter georg Rosentvist 1760-talet). Jämte planscher. Tillhört Stockholms fortifikationsbibliotek och fortifikationens bibliotek. Ryggen märkt :"Durange".
  - 1775, SE/KrA/0058/XIX/16
    1 st. Kort begrepp om fältverk, sammandraget för begynnare, så av fortifikationen som armén med därtill hörande ritningar, av överste Fredrik Jakob Nordencreutz 1775. Överlämnat av Kungl. Biblioteket till Krigsarkivet 1880. Krigsarkivet band 1211.
  - Odat, SE/KrA/0058/XIX/17 a
    1 st. Beskrivning på ett nytt fortifikationssystem, av överste Carl Fredrik von Röök. Odat. på svenska. Krigsarkivet band 13. Ryggen märkt: "Forti. af v.R.".
  - Odat, SE/KrA/0058/XIX/17 b
    1 st. Beskrivning på ett nytt fortifikationssystem, av överste Carl Fredrik von Röök. Odat. på svenska. Krigsarkivet band 13. Koncept.
  - Odat, SE/KrA/0058/XIX/17 c
    1 st. Beskrivning på ett nytt fortifikationssystem, av överste Carl Fredrik von Röök. Odat. på franska. Jämta planscher. Tillhört Kungl. Maj:ts kartsamling (14.Ga.2.1). Krigsarkivet band 60. Pärmen märkt: "Forti de Röök".
  - 1781, SE/KrA/0058/XIX/18
    1 st. Om fältverk och Om fortifikation, utarbetad för dåvarande kronprins Gustaf Adolf av generalfälttygmästare Nils Fredrik Ehrenström, Helsingfors den 6 november 1781. Jämte 23 planscher. Tillhört Gustav IV Adolfs son prins Gustaf Johan Schürer af Waldheim. Gåva av denne till Kungl. Biblioteket. Förvärvad till Krigsarkivet 1880. Krigsarkivet band 1212.
  - 1793, SE/KrA/0058/XIX/19
    1 st. Avhandling om fältverk, av kapten Peter Bernhard Berndes, tillägnad Patriotiska sällskapet 1793. Jämte 14 planscher. Gåva av Patriotiska sällskapet till Krigsakademin på Karlberg 1793. Tillhört Krigskolans bibliotek.
  - 1794, SE/KrA/0058/XIX/20
    1 st. Föreläsningar uti befästningskonsten av major Mårten Sturzenbecker, upptecknade av generallöjtnant Gustaf Vilhelm af Tibell 1794. Tillhört fröken Vilhelmina af Tibell (1814-1895). Gåva till Krigsarkivet 1880. Krigsarkivet band 1357.
  - Odat, SE/KrA/0058/XIX/21
    1 st. Om defilements, av major Mårten Sturzenbecker. Odat. Jämte skisser. Defilementslära. Anonym. Odat. Jämte skisser. Tillhört fortifikationens bibliotek.
  - Odat, SE/KrA/0058/XIX/22
    1 st. Första avdelningen om de i fält förekommande förskansningars beskaffenhet. Odat. Jämte en plansch. Fragment. Okänd proveniens. Tillhört Krigsarkivets biblioteket.
  - Odat, SE/KrA/0058/XIX/23
    1 st. Undersökning och rön om cirkel- valvs tryckning mot sidomurarna, av P.S (Sannol. överstelöjtnant Per Södermark). Odat. Tillhört Stockholms fortifikationsbibliotek och fortifikationens bibliotek.
  - Odat, SE/KrA/0058/XIX/24
    1 st. Rön och försök med muebruk och cement, av professor Per Adrian Gadd. samt. andra författare. 1700-talets slut - 1800-talets början. Tillhört Stockholms fortifikationsbibliotek och fortifikationens bibliotek.
  - 1812, SE/KrA/0058/XIX/25
    1 st. Dagbok över ingenjörskårens exercis, av generalmajor Bengt Franc.Sparre, den 1 november 1812. Jämte 4 planscher. Tillhört ingenjörskårens bibliotek, Stockholms fortifikationsbibliotek och fortifikationens bibliotek.
  - 1819, SE/KrA/0058/XIX/26
    1 st. Förslag till föreskrifter för ingenjörkåren rörande arbetsjournalers, relationers m.m. upprättande. Anonym, den 14 juni 1819. "Ankom den 7 augusti 1819". Tillhört fortifikationens bibliotek. På ryggen: "Instructioner. Dalarö".
  - 1823, SE/KrA/0058/XIX/27 a
    1 st. Om beredning av murbruk, av professor Gustaf Erik Pasch, den 26 juni 1823. Tillhört Stockholms fortifikationsbibliotek och fortifikationens bibliotek.
  - 1823, SE/KrA/0058/XIX/27 b
  - Odat, SE/KrA/0058/XIX/28
    1 st. Experimenter och rön. Samling av strödda koncept i byggnadsfrågor. 1700-1800-talet. Tillhört fortifikationens bibliotek.
  - Odat, SE/KrA/0058/XIX/29
    1 st. Avhandlingar och skrivelser rörande kalksten, murbruk, murbruksberedning, stenpapper, papperstak och alunslam, av professor Gustaf Erik Pasch m.f. 1800-talet. Tillhört fortifikationens bibliotek.
  - 1828, SE/KrA/0058/XIX/30
    1 st. Om fältbryggor, av kapten Baltzar Cronstrand, den 25 oktober 1828. Tillhört Stockholms fortifikationsbibliotek och fortifiaktionens bibliotek.
  - 1833, SE/KrA/0058/XIX/31
    1 st. Förskansningskonsten, av major Gustaf Magnus Anckarsvärd, den 21 december 1833. Tillhört underlöjtnant Carl Baner (1817-1855). Gåva till Krigsarkivet av herr Nils Folke Rudelius 1967.
  - 1834, SE/KrA/0058/XIX/32
    1 st. Anteckningar i fältfortifikation, av kapten Lorents Ståhl, avskrivna av major Christian Staaf på Marieberg 1834.
  - 1836, SE/KrA/0058/XIX/33
    1 st. Lärobok i beskrivande geometri, av kapten Lorents Ståhl, (1836). Tillhört Stockholms fortifikationsbibliotek och fortifikationens bibliotek.
  - Odat, SE/KrA/0058/XIX/34
    1 st. Om den hydrostatistiska vågbalkens bruk och nytta, (av kapten Lorents Ståhl), odat. Jämte en plansch. Tillhört kapten Lorents Ståhl (1794-1836) och Stockholms fortifikationsbibliotek.
  - Odat, SE/KrA/0058/XIX/35
    1 st. Anteckningar uti minöreriet efter kapten Lorents Ståhls föreläsning. Anonym. Odat. Från Krigsarkivets biografica- samling.
  - 1837, SE/KrA/0058/XIX/36
    1 st. Underrättelser om asfalten från Pyrimont vid Seyssel, insända i skrivelse till chefen för ingenjörkåren av generallöjtnant Carl Fredrik Meyer, den 22 september 1837. Jämte bilagor och planscher. Tillhört Stockholms fortifikationsbibliotek och fortifikationens bibliotek.
  - Odat, SE/KrA/0058/XIX/37
    1 st. Om fältverk, av överste Hans Georg af Melin. Odat. Jämte 10 planscher. Tillhört Stockholms fortifikationsbibliotek och fortifikationens bibliotek. Pärmen märkt: "Om fältwärk".
  - 1847, SE/KrA/0058/XIX/38
    1 st. Beskrivning över förslags- ritningarna till lavett och kasematter för tums bombkanon med kammarladdningsinrättning, av överste Rudolf Mauritz Klinckowström, den 9 januari 1847. Jämte en plansch.
  - 1875, SE/KrA/0058/XIX/39
    1 st. Förslag till program för sprängningsförsök å Kungsholms fästning sommaren 1875, av kapten Arcadius Berglund, den 11 maj 1875. Jämte bilagor och 17 planscher. Påtecknad: "Godkännes d. 1875-05-12 .(Generallöjtnant Broder Abraham) Leijonhufvud". Tillhört fortifikationens bibliotek.
  - 1880t, SE/KrA/0058/XIX/40
    1 st. Skrivelse och rapporter angående Armstrongs kanonbrunnar med självsänkande lavettage. 1880-talet jämte planscher och fotografier. Tillhört fortifikationens bibliotek.
  - 1890t, SE/KrA/0058/XIX/41
    1 st. Historik över förslaget till ny kasernbyggnad för Svea livgarde. Tillhört fortifikationens bibliotek.
  - Odat, SE/KrA/0058/XIX/42
    1 st. Tillägg till fältbefästningskonsten. Anonym. Odat. Avskrift. Jämte planscher. Okänd proveniens.
  - 1894--1895, SE/KrA/0058/XIX/43 a
    1 st. Anteckningar i befästningskonst efter föreläsningar av överste Georg Juhlin-Dannfelt vid artilleri- och ingenjörhögskolan, av generalmajor Henri de Camps 1894-1895. Tillhört fortifikationens bibliotek. Pärmen märkt: "H. de C.".
  - 1894--1895, SE/KrA/0058/XIX/43 b
    1 st. Anteckningar i teoretisk mekanik, av Henri de Champs. Tillhört fortifikationens bibliotek. Pärmen märkt: "H. de C.".
- Artilleriet. Reglementet coh instruktioner, SE/KrA/0058/XV
  - 1683, SE/KrA/0058/XV/1
    1 st. Förordning och reglemente för officerare av artilleriet i garnisoner och fästningar, december 1683. Avskrift. Från samlingsband IX:2.
  - 1686, SE/KrA/0058/XV/2
    1 st. Resolution och förklaring över ärenden vid artilleriet, den 19 mars 1686. Avskrift. Från samlingsband IX:2.
  - 1725, SE/KrA/0058/XV/3 a
    1 st. Förordning och reglemente för artilleriregementet både i fält och fästningar, den 25 februari 1725. Jämte planscher. Gåva till Kungl. Biblioteket av kammarherre Per Johan Schürer von Waldheim 1856. Överlämnat till Krigsarkivet 1880. Krigsarkivet band 1169. Pärmen märkt: "Ex.Reg.70".
  - 1725, SE/KrA/0058/XV/3 b
    1 st. Förordning och reglemente för artilleriregementet både i fält och fästningar, den 25 februari 1725. Jämte planscher. Tillhört Engeströmska samlingen. Överlämnat från Kungl. Biblioteket till Krigsarkivet 1880. Krigsarkivet band 1168. Pärmen märkt: "Ex.Reg.72".
  - 1725, SE/KrA/0058/XV/3 c
    1 st. Förordning och reglemente för artilleriregementet både i fält och fästningar, den 25 februari 1725. Jämte planscher. Överlämnat från Kungl. Biblioteket till Krigsarkivet 1880. Krigsarkivet band 1168.
  - 1725, SE/KrA/0058/XV/3 d
    1 st. Förordning och reglemente för artilleriregementet både i fält och fästningar, den 25 februari 1725. Jämte planscher. Tillhört Kungl. Maj:ts kartsamling (20.F.1.1). Krigsarkivet band 14.
  - 1759, SE/KrA/0058/XV/4 a
    1 st. Styckreglemente med de ändringar, som vid exercitien med fältkanoner kommer att iakttagas, utgivna vid Artilleriregementet i pommerska kampanjen, den 6 augusti 1759. Jämte planscher. Tillhört Gustav III och Karl XIII. Överlämnat från Kungl. Biblioteket till Krigsarkivet 1876. Krigsarkivet band 850.
  - 1759, SE/KrA/0058/XV/4 b
    1 st. Styckreglemente med de ändringar, som vid exercitien med fältkanoner kommer att iakttagas, utgivna vid Artilleriregementet i pommerska kampanjen, den 6 augusti 1759. Jämte planscher. Tillhört styckjunkare Mattias Engman (d. 1783) och Engströmska samlingen. Överlämnat från Kungl. Biblioteket till Krigsarkivet 1880. Krigsarkivet band 1170. Ryggen märkt: "Ex.Reg:74".
  - 1759, SE/KrA/0058/XV/4 c
    1 st. Styckreglemente med de ändringar, som vid exercitien med fältkanoner kommer att iakttagas, utgivna vid Artilleriregementet i pommerska kampanjen, den 6 augusti 1759. Jämte planscher. Tillhört prins Fredrik Adolf 1773. Överlämnat från Kungl. Biblioteket till Krigsarkivet 1880. Krigsarkivet 1171.
  - 1783, SE/KrA/0058/XV/5
    1 st. 1759 års styckereglemente jämte order av general Carl Gideon Sinclair, den 15 april 1783. Tillhört major Per Johan Montell (1728-1797) 1783. Överlämnat till Krigsarkivet 1877. Krigsarkivet band 919. Tillhört generalstabens bibliotek. Ryggen märkt: "Ex.Reg.76".
  - 1805, SE/KrA/0058/XV/6
    1 st. Projekt till exercisreglemente för artilleriet, av generalfälttygmästare Carl Gottfrid Helvig, den 29 april 1805. Avskrift. Från Krigsarkivets oordnade handlingar.
  - 1807, SE/KrA/0058/XV/7
    1 st. Förordning om handgreppen med huggare vid artilleriet, av fältmarskalken Mauritz Klingspor, den 18 mars 1807. Från Krigsarkivets oordnade handlingar.
  - 1809, SE/KrA/0058/XV/8
    1 st. Projekt till exercisreglemente för artilleripjäser, av överste Carl Armfeldt, Vänersborg den 25 oktober 1809. Överlämnat från Vendes Artilleriregemente 1964.
  - Odat, SE/KrA/0058/XV/9
    1 st. Artillerireglemente. Odat. Tillhört generalmajor Henrik Georg af Melin (1769-1839) samt Stockholms fortifikations- bibilotek och fortifikationens bibliotek.
  - 1820, SE/KrA/0058/XV/10
    1 st. o. 1820. Utrednings- och inpacknngsplan för ett 6 punds och ett 12 punds batteri vid åkande artilleriet. Avskrifter av skrivelser samt ritningar. Tillhört kapten Carl Axel Staaf (1803-1891. Gåva av överste Nils Adolf Bergsten 1904.
  - 1829, SE/KrA/0058/XV/11
    1 st. Packningsreglemente för åkande artilleriet 1829. Anonym. Jämte planscher. Gåva av överste Nils Adolf Bergsten 1904.
  - 1847, SE/KrA/0058/XV/12
    1 st. Förslag till reglemente angående tillverkning, besiktning och provning av artilleripjäser och projektiler, som till kronan levereras, fastställt den 29 mars 1847. Tillhört Krigsarkivets bibliotek.
  - 1856, SE/KrA/0058/XV/13
    1 st. Projekt till utrednings- och inpackningsplan för ett batteri vid raketkåren, av kapten Carl Axel Staaf, Marieberg i juni 1856. Tillhört RaketKårens och artilleristyrelsens bibliotek.
  - 1725, SE/KrA/0058/XV/14
    Förordning och Reglemente för Artilleri Regementet. Med sex planscher. Av Gustaf Gyllengranat Stockholm 1725. Acc 1987/74 från Göta artilleriregementes officerskår.
  - Odat, SE/KrA/0058/XV/15
    Vom Auf und Abladen eines 50-pfundigen Mortiers mit Schrotleitern. Med 5 planscher. Anonym.
  - Odat, SE/KrA/0058/XV/16
    Supplement till Artilleriets Stycke Reglemente vid exercicen såväl med 3 pundiga canoner.. som med 6 pundiga lätta canoner. Avskrift (originalet från 1796).
  - 1817, SE/KrA/0058/XV/17
    Corprals Instruction. Exercice Mästare Examen.
  - 1805, SE/KrA/0058/XV/18
    Projekt till exercite Reglemente för Artilleriet. Helvig Stockholm 1805.
  - Odat, SE/KrA/0058/XV/19
    Vom Exercieren der reitenden Artillerie in der Garnison zu Potsdam. Anonym.
  - 1825, SE/KrA/0058/XV/20
    Exercice Reglemente för Åkande Artilleriet mars 1825. Anonym.
  - 1835, SE/KrA/0058/XV/21
    Instruktion för artilleriet Göteborg 1835 anonym.
  - 1836, SE/KrA/0058/XV/22
    Regler uti Fälttjänstgöringen 1836 anonym.
- Artilleriet. Läro- och handböcker, SE/KrA/0058/XVI
  - 1664, SE/KrA/0058/XVI/1
    1 st. Artilleribok. Diverse anteckningar och ritningar, av fortifikationsofficeraren Per Lindeström. Okänd proveniens.
  - 1678, SE/KrA/0058/XVI/2
    1 st. Vad en konstapel bör göra och veta. Anonym. Tillhört Krigsarkivets bibliotek.
  - 1684--1700, SE/KrA/0058/XVI/3
    1 st. Anteckningar om artilleri från åren 1685-1700. Jämte planscher bl.a. av Ehrenström och J.H. Kunckel såsom kavallerister (s.165). Anonym. Tillhört Artilleriläroverkets och Artilleri- och ingenjörshögskolans bibliotek.
  - 1689, SE/KrA/0058/XVI/4
    1 st. Artillerie oder Kurtzer Unterricht und Beschreibung, was ein Buchsenmeister wissel soll, av överstelöjtnant Hans Hansson Sperling, Landskrona 1689. Jämte planscher. Tillhört generalfälttygmästare Carl Gottfried Helvig (1765-1844). Tillhört Artilleriläroverkets, Artilleri- och ingenjörshögskolans samt Krigshögskolans bibliotek.
  - Odat, SE/KrA/0058/XVI/5
    1 st. Principiae Trigonometriae. Anteckningar i artillerivetenskap. Jämte planscher. Anonym. Tillhört generallöjtnant Niklas Didrik von Essen af Zelle (1724-1801) samt Artilleriläroverkets, Artilleri- och ingenjörhögskolans samt Krigshögskolans bibliotek.
  - 1690, SE/KrA/0058/XVI/6
    1 st. Kort författad beskrivning över artillerikonsten, inrättad efter generalfälttygmästaren Johan Sjöblads givna reglemente år 1690, av löjtnant Erik Gerhard Sjöblad. Gåva av Jäders bruks arkiv via landsarkivet i Uppsala.
  - Odat, SE/KrA/0058/XVI/7
    1 st. Grundlig underrättelse om det nu för tiden brukliga artilleri. Jämte planscher. Anonym. Okänd proveniens.
  - 1695, SE/KrA/0058/XVI/8
    1 st. Artilleria eller underrättelse och beskrivning vad en byssemästare veta skall att han uti sin examen kan bestå, av överste Engelbrecht Meck, Malmö den 16 april 1695. Jämte planscher. Tillhört Engeströmska samlingen. Överlämnat från Kungl. Biblioteket till Krigsarkivet 1880. Krigsarkivet band 1190.
  - 1702, SE/KrA/0058/XVI/9 a
    1 st. Kort författat byssmästeri efter anledning av det Anno 1690 den 25 februari utfärdade reglemente, av generallöjtnant Gustaf Gabriel Appelman, Riga 1702. Jämte planscher. Överlämnat från Kungl. Biblioteket till Krigsarkivet 1880. Krigsarkivet band 967.
  - 1702, SE/KrA/0058/XVI/9 b
    1 st. Kort författat byssmästeri efter anledning av det Anno 1690 den 25 februari utfärdade reglemente, av generallöjtnant Gustaf Gabriel Appelman, Riga 1702. Jämte planscher. Tillhört Artilleriläroverkets, Artilleri- och ingenjörhögskolans och Krigshögskolans bibliotek.
  - Odat, SE/KrA/0058/XVI/10
    1 st. Kort underrättelse om artilleri- eller Byxmästarekonsten. Anonym. Gåva av byggmästare V. Berggren (juvelerare Jean Jansson bibliotekarie) till Krigsarkivet 1933.
  - Odat, SE/KrA/0058/XVI/11
    1 st. Praxis Artillerie. Pyrotechnica. Om arbete uti Lust- och Ernstfyrverkerie. Samt beskrivning över Laboratoriematerialier. Jämte planscher. Anonym. Tillhört Karl XIII, överlämnad till Kungl. Biblioteket nov. 1849, därifrån till Krigsarkivet 1880. Krigsarkivet band 1188. Pärmen märkt: "Fyrwärckerie-Book. C.B.B.".
  - 1700--1712, SE/KrA/0058/XVI/12
    1 st. Anteckningar i artilleri, bl.a. uppgifter om ammunitionstillverkning i Landskrona åren 1711-1712. Jämte planscher. Anonym. Förvärvat till Krigsarkivet av en fru Bohman 1909.
  - 1705, SE/KrA/0058/XVI/13 a
    1 st. Reglemente varefter artilleribursarna examineras. Samt Practicae Artilleri, del II, om fyrverkeri. Anonym. Tillhört kapten Laurentz Svante Höök 1705. Gåva till Krigsarkivet av överste Ludvig Wilhelm Fineman 1905. Pärmen märkt: "M.K." och "A.O.C".
  - 1705, SE/KrA/0058/XVI/13 b
    1 st. Reglemente varefter artilleribursarna examineras. Samt Practicae Artilleri, del II, om fyrverkeri. Anonym. Tillhört lärkonstaplarna Nils Knapp och Simon Sjöberg. Förvärvat till Krigsarkivet i dec. 1812. Krigsarkivet band 214.
  - 1705, SE/KrA/0058/XVI/14
    1 st. Kort författat Byxmästeri efter svenska metoden och de frågopunkter som nu för tiden äro autoriserade att examinera artilleribursarna efter, av generallöjtnant Gustav Gabriel Appelman, Anno 1705. Överlämnat av Kungl. Biblioteket till Krigsarkivet 1880. Krigsarkivet band 1006.
  - 1706, SE/KrA/0058/XVI/15
    1 st. Artilleriundevisning om Byxmästeri och fyrverkeri, inrättad efter generalfälttygmästaren Johan Sjöblads givna reglemente Anno 1690 till Artilleri- och fyrverkarbetjänternas undervisning och information. Anonym. 1706. Jämte planscher. Tillhört fänrik Olof Holmberg (1692-1727). Överlämnat från Kungl. Binblioteket till Krigsarkivet 1880. Krigsarkivet band 1189.
  - 1706, SE/KrA/0058/XVI/16